fi: Sapluunakoneen kulutustarviketyyppi: Leikkuuterät; Muste; Malliarkki; Ei vaadi kulutustarvikkeita; Sabluunakalvot/-arkit; Sabluunarullat; Lämpösabluunapaperi; Muu
bg-BG: Тип консуматив за машина за шаблони: Режещи ножове; Мастило; Основен лист; Не са необходими консумативи; Фолио/листове за шаблони; Ролки за шаблони; Термична хартия за шаблони; Друго
hu: Sablongép fogyóanyagának típusa: Vágópengék; Tinta; Mesterlap; Nem igényel fogyóeszközt; Stencil fólia/lapok; Stenciltekercsek; Hőtranszferes stencilpapír; Egyéb
cs: Typ spotřebního materiálu pro šablonový stroj: Řezací čepele; Inkoust; Hlavní arch; Bez nutnosti spotřebního materiálu; Fólie/archy na šablony; Role na šablony; Termopapír na šablony; Jiné
th: วัสดุสิ้นเปลืองสำหรับเครื่องทำสเตนซิล: ใบมีดตัด; หมึก; แผ่นมาสเตอร์; ไม่ต้องใช้วัสดุสิ้นเปลือง; ฟิล์ม/แผ่นสเตนซิล; ม้วนสเตนซิล; กระดาษสเตนซิลความร้อน; อื่นๆ
el: Τύπος αναλώσιμων μηχανής στένσιλ: Λεπίδες κοπής; Μελάνι; Κύριο φύλλο; Δεν απαιτούνται αναλώσιμα; Μεμβράνη/φύλλα στένσιλ; Ρολά στένσιλ; Θερμικό χαρτί στένσιλ; Άλλο
ro-RO: Tip de consumabil pentru aparatul de șabloane: Lame de tăiere; Cerneală; Foaie principală; Nu sunt necesare consumabile; Folii/coli de șablon; Role de șablon; Hârtie de șablon termică; Altele
nb: Forbrukstype for sjablongmaskin: Skjæreblader; Blekk; Master-ark; Ingen forbruksvarer kreves; Sjablongfilm/-ark; Sjablongruller; Termisk sjablongpapir; Annet
de: Verbrauchsmaterial für Schablonenmaschinen: Schneideklingen; Tinte; Masterbogen; Keine Verbrauchsmaterialien erforderlich; Schablonenfolie/-bögen; Schablonenrollen; Thermo-Schablonenpapier; Andere
sl-SI: Vrsta potrošnega materiala za stroj za šablone: Rezila; Črnilo; Matrica; Potrošni material ni potreben; Folija/pole za šablone; Role za šablone; Termo papir za šablone; Drugo
sk-SK: Typ spotrebného materiálu pre šablónovací stroj: Rezné čepele; Atrament; Hlavný list; Nevyžaduje spotrebný materiál; Fólia/hárky na šablóny; Rolky na šablóny; Termopapier na šablóny; Iné
pl: Typ materiału eksploatacyjnego maszynki do szablonów: Ostrza tnące; Tusz; Arkusz matrycowy; Materiały eksploatacyjne niewymagane; Folia/arkusze na szablony; Rolki szablonowe; Termiczny papier do szablonów; Inne
pt-BR: Máquina de estêncil tipo de consumível: Lâminas de corte; Tinta; Folha mestre; Não requer consumíveis; Filme/folhas de estêncil; Rolos de estêncil; Papel estêncil térmico; Outro
zh-TW: 模板機耗材類型: 切割刀片; 墨水; 原稿紙; 不需要耗材; 模版膠膜/紙; 模版捲; 熱轉印模版紙; 其他
en: Stencil machine consumable type: Cutting blades; Ink; Master sheet; No consumables required; Stencil film/sheets; Stencil rolls; Thermal stencil paper; Other
da: Type af forbrugsvare for stencilmaskine: Skæreblade; Blæk; Masterark; Kræver ingen forbrugsstoffer; Stencilfilm/-ark; Stencilruller; Termisk stencilpapir; Andet
ko: 스텐실 기계 소모품 유형: 커팅 블레이드; 잉크; 마스터 시트; 소모품 불필요; 스텐실 필름/시트; 스텐실 롤; 감열식 스텐실 용지; 기타
ru: Тип расходных материалов для трафаретной машины: Режущие лезвия; Чернила; Мастер-пленка; Расходные материалы не требуются; Трафаретная пленка/листы; Трафаретные рулоны; Термотрансферная бумага; Другое
hr-HR: Vrsta potrošnog materijala za šablonirku: Oštrice za rezanje; Tinta; Glavni list; Nisu potrebni potrošni materijali; Folija/listovi za matrice; Role za matrice; Termalni papir za matrice; Ostalo
ja: ステンシルマシン消耗品タイプ: カッティングブレード; インク; マスターシート; 消耗品不要; ステンシルフィルム/シート; ステンシルロール; サーマルステンシルペーパー; その他
pt-PT: Tipo de consumível da máquina de stencil: Lâminas de corte; Tinta; Folha mestre; Sem consumíveis necessários; Película/folhas para stencil; Rolos de stencil; Papel térmico para stencil; Outro
nl: Stencilmachine verbruiksartikeltype: Snijmessen; Inkt; Moedervel; Geen verbruiksartikelen vereist; Stencilfolie/-vellen; Stencilrollen; Thermisch stencilpapier; Overig
zh-CN: 模板机耗材类型: 切割刀片; 墨水; 蜡纸母版; 无需耗材; 模版薄膜/片材; 模版卷; 热敏模版纸; 其他
it: Tipo di materiale di consumo della macchina per stencil: Lame da taglio; Inchiostro; Foglio master; Nessun materiale di consumo richiesto; Pellicola/fogli per stencil; Rotoli per stencil; Carta termica per stencil; Altro
sv: Typ av förbrukningsvara till stencilmaskin: Skärblad; Bläck; Masterark; Inga förbrukningsvaror krävs; Stencilfilm/ark; Stencilrullar; Termiskt stencilpapper; Övrigt
tr: Şablon makinesi sarf malzemesi türü: Kesme bıçakları; Mürekkep; Ana sayfa; Sarf malzemesi gerektirmez; Şablon filmi/yaprakları; Şablon ruloları; Termal şablon kağıdı; Diğer
fr: Type de consommable de la machine à pochoirs: Lames de coupe; Encre; Feuille maîtresse; Aucun consommable requis; Film/feuilles de pochoir; Rouleaux de pochoir; Papier pochoir thermique; Autre
lt-LT: Trafaretų gaminimo aparato eksploatacinių medžiagų tipas: Pjovimo peiliukai; Rašalas; Pagrindinis lapas; Eksploatacinių medžiagų nereikia; Trafaretų plėvelė / lapai; Trafaretų ritiniai; Terminis trafaretų popierius; Kita
vi: Loại vật tư tiêu hao cho máy làm khuôn mẫu: Lưỡi cắt; Mực; Bản mẫu; Không yêu cầu vật tư tiêu hao; Màng/tấm khuôn tô; Cuộn khuôn tô; Giấy khuôn tô nhiệt; Khác
es: Tipo de consumible para la máquina de estarcido: Cuchillas de corte; Tinta; Hoja maestra; No requiere consumibles; Película/hojas de plantilla; Rollos de plantilla; Papel térmico para plantillas; Otro